【裁判字號】    95,裁,1165
【裁判日期】    950607
【裁判案由】    稅捐稽徵法
【裁判全文】
最  高  行  政  法  院  裁  定
                                     95年度裁字第01165號
上  訴  人  甲○○
被 上訴 人  財政部臺灣省中區國稅局
代  表  人  鄭宗典 (局長)
上列當事人間因稅捐稽徵法事件，上訴人對於中華民國93年12月
30日臺中高等行政法院93年度訴字第398號判決，提起上訴，本
院裁定如下：
    主  文
上訴駁回。
上訴審訴訟費用由上訴人負擔。
    理  由
一、按對於高等行政法院判決之上訴，非以其違背法令為理由，
    不得為之，行政訴訟法第242條定有明文。依同法第243條第
    1項規定，判決不適用法規或適用不當者，為違背法令；依
    同法第243條第2項規定，判決有該條項所列各款情形之一者
    ，為當然違背法令。又提起上訴，應以上訴狀表明上訴理由
    並應添具關於上訴理由之必要證據，復為同法第244條第1項
    第4款及第2項所明定。是當事人提起上訴，如以原審判決有
    不適用法規或適用不當為理由時，其上訴狀應有具體之指摘
    ，並揭示該法規之條項或其內容；其以原審判決有行政訴訟
    法第243條第2項所列各款情形為理由時，其上訴狀應揭示合
    於該條款之事實。上訴狀或理由書如未依上述方法表明，或
    其所表明者顯與上開法條規定之違背法令情形不相合時，即
    難認為已合法表明上訴理由，其上訴自非合法。
二、原判決駁回上訴人之訴，其理由略謂上訴人欠繳民國（下同
    ）八十四年度綜合所得稅新臺幣（下同）二、九三五、０五
    六元，經復查決定駁回後提起訴願，並依稅捐稽徵法第三十
    九條第二項規定，申請提供中友百貨股份有限公司之等額股
    票為復查決定後應納稅額半數稅款之擔保，經被上訴人所屬
    臺中市分局九十三年一月二十九日中區國稅中市四字第０九
    三０００四三三九號函否准。經查，中友百貨股份有限公司
    之股票係上櫃之股票，且依財團法人中華民國證券櫃檯買賣
    中心九十二年十一月七日證櫃上字第○九二○○三四六三三
    號函說明三表示，中友百貨股份有限公司前因公司重整而採
    預收款券交易方式，其九十二年第三季財務報告顯示淨值仍
    低於實收資本額二分之一，又該公司現今仍採預收款券交易
    方式，則上訴人提供之股票雖有市場可供買賣，惟其變價顯
    較一般之櫃臺買賣不易，況被上訴人再經查上訴人九十二年
    度財務報告、查核報告及九十三年度上半年會計師查核報告
    時，針對有關中友百貨股份有限公司繼續經營出具保留意見
    ，核與稅捐稽徵法第十一條之一易於變價之規定未合，上訴
    人此部分主張自非可採。至上訴人另主張其八十四年度營利
    所得即中屋建設實業股份有限公司之七五○、○○○股股權
    ，同意歸入公庫所有，課稅客體（對象）既已不存在，不應
    再通知上訴人繳納該稅款乙節，查上訴人之八十四年度綜合
    所得稅提起行政救濟及起訴，經原審法院九十三年度訴字第
    三０一號受理，並經駁回上訴人之訴，亦非本件審理提供擔
    保品之範圍，或稱逕行以該課稅對象中屋建設實業公司之股
    票股利計七五○、○○○股，所核定課稅價格七、五○○、
    ○○○元作為擔保品云云，亦屬另一問題，併予敘明。
三、本院查：上訴意旨主張中友百貨股份有限公司之股票係屬上
    櫃股票，與上市股票同樣有證券商活絡之市場可買賣，屬易
    於變賣及易於保管已無庸置疑，請准予提供作為擔保品。或
    逕行以該課稅對象中屋建設實業公司之股票股利計七五○、
    ○○○股，所核定課稅價格七、五○○、○○○元作為擔保
    品。另上訴人八十四年度之營利所得，即中屋建設實業公司
    之股票股利七、五○○、○○○元，計七五○、○○○股，
    被上訴人認定上訴人有該項股票股利之所得，上訴人同意放
    棄該所得之股權，歸入公庫所有，課稅客體（對象）既已不
    存在，不應再通知上訴人繳納該稅款。又上訴人取得表彰該
    金額有價證券之股票，自取得後至今仍未予變動，其所表彰
    之金額仍為不變（即柒佰伍拾萬元），被上訴人稱該股票無
    公平市場可變現，亦屬自始即無變現市場，上訴人於訴願程
    序已聲明放棄該股票，被上訴人自不應拒絕，更強制上訴人
    再提現金參佰萬元繳稅。被上訴人所為應不符合對等原則，
    所得標的物既非現金，該標的物自始即未予變更，自應得以
    該標的物繳納。否則，應有違反憲法保障人民財產權之規定
    ，及不利對納稅義務人之處分，屬強制剝奪人民財產之公權
    力課稅性質。為此請求廢棄原判決，撤銷原處分暨訴願決定
    等語。核係上訴人以其主觀歧異之見解，就原審認定事實及
    適用法律之職權行使，指摘為不當，且爭執訴訟標的範圍以
    外之事項，而究竟原判決有何違背法令、不適用法規或適用
    不當之情事，卻未見上訴意旨為具體之指明，依首開規定及
    說明，其上訴為不合法，應予駁回。
四、依行政訴訟法第249條第1項前段、第104條、民事訴訟法第
    95條、第78條，裁定如主文。
中    華    民    國    95    年    6     月    7     日
                  第三庭審判長法  官  趙  永  康
                              法  官  鄭  淑  貞
                              法  官  侯  東  昇
                              法  官  黃  淑  玲
                              法  官  林  文  舟
以  上  正  本  證  明  與  原  本  無  異
中    華    民    國    95    年    6     月    8     日
                              書記官  彭  秀  玲


司法院資訊處製作；財團法人民間司法改革基金會備份。
